【裁判字號】    92,易,2
【裁判日期】    920311
【裁判案由】    竊盜
【裁判全文】
臺灣桃園地方法院刑事判決                              九十二年度易字第二號
    公  訴  人  臺灣桃園地方法院檢察署檢察官
    被      告  乙○○
右列被告因竊盜案件，經檢察官提起公訴（九十一年度偵字第二一０三四號），本院
判決如左：
    主  文
乙○○竊盜，未遂，處罰金仟元，如易服勞役，以佰元折算壹日。
    事  實
一、乙○○於九十一年十一月十五日二十一時五十分許，在桃園縣觀音鄉○○路與環
    中路（起訴書誤植為環中東路）路口，見甲○○所有之車牌ＣＳ－０三四九號自
    小貨車車門未上鎖，乃意圖為自己不法之所有，進入車內欲竊取車中物品，正翻
    找之際，為甲○○友人發覺後告知在旁之甲○○，甲○○乃上前制止，乙○○乃
    未竊得任何物品，甲○○隨即報警而查獲。
二、案經桃園縣警察局大園分局報請臺灣桃園地方法院檢察署檢察官偵查起訴。
    理  由
一、訊之被告乙○○否認其有竊盜之犯行，辯稱：伊當天騎機車到那邊，走了一下發
    現伊機車鑰匙沒拔，伊走回時開始下雨，伊就在那台車邊躲雨，就有一人過來問
    伊在幹嘛，伊沒有上該車，當時那人是將伊從車頭那邊叫出來，伊自己有車子，
    伊沒有去竊盜他任何東西云云。查被告進入上開車內行竊之事，迭經證人甲○○
    指證在卷，其更稱車內所擺放物品有經被告翻動，足證被告確有進入車內行竊之
    事，其空言否認犯行，無非圖免之詞，不足採信，被告犯行堪予認定。
二、核被告所為，係犯刑法第三百二十條第一項之竊盜罪，其已著手實施因被發覺而
    未得手，為未遂犯，應依同條第三項處罰，並依刑法第二十六條前段規定減輕其
    刑。本院審酌被告前即有多次非行及犯罪仍不免再犯，本件犯罪之手段、犯後態
    度等一切情狀，量處如主文所示之刑，並諭知易服勞役之折算標準，以示懲儆。
據上論斷，應依刑事訴訟法第二百九十九條第一項前段，刑法第三百二十條第一項、
第三項、第二十六條前段、第四十二條第二項，罰金罰鍰提高標準條例第一條、第二
條，判決如主文。
本案經檢察官蔡正雄到庭執行職務。
中      華      民      國      九十二      年    三    月    十一    日
                                臺灣桃園地方法院刑事第三庭
                                    法  官    林明洲
右正本證明與原本無異。
如不服本判決，應於送達後十日內，向本院提出上訴狀。
                                    書記官    陳韻如
中      華      民      國      九十二      年    三    月    十一    日
附論罪科刑依據之法條：
中華民國刑法第三百二十條
 (普通竊盜罪、竊佔罪)
意圖為自己或第三人不法之所有，而竊取他人之動產者，為竊盜罪，處五
年以下有期徒刑、拘役或五百元以下罰金。
意圖為自己或第三人不法之利益，而竊佔他人之不動產者，依前項之規定
處斷。
前二項之未遂犯罰之。


司法院資訊處製作；財團法人民間司法改革基金會備份。
